臺灣高等法院刑事裁定
110年度聲字第4651號
聲  請  人
即  被  告  陳禹翔





上列聲請人因違反毒品危害防制條例等案件（本院109年度上訴
字第812號），聲請付與卷證光碟，本院裁定如下：
    主  文
聲請人於繳納相關費用後，准許付與本院109年度上訴字第812號
案件卷內如附表所示範圍之筆錄影本，並不得就該卷宗及證物內
容為非正當目的之使用。
其他聲請駁回。
    理  由
一、聲請意旨略以：伊因聲請再審所需，需影印109年度上訴字
    第812號案件證人吳旭暉警詢、檢察官、一、二審筆錄全卷
    乙份。懇請貴院合計影印費用，如方便請鈞長至伊保管金內
    直接扣除等語。
二、按「被告於審判中得預納費用請求付與卷宗及證物之影本。
    但卷宗及證物之內容與被告被訴事實無關或足以妨害另案之
    偵查，或涉及當事人或第三人之隱私或業務秘密者，法院得
    限制之」、「被告於審判中經法院許可者，得在確保卷宗及
    證物安全之前提下檢閱之。但有前項但書情形，或非屬其有
    效行使防禦權之必要者，法院得限制之」，刑事訴訟法第33
    條第2項、第3項定有明文，且上開規定於再審程序中亦有準
    用，復據民國109年1月8日增訂公布、同年月10日生效施行
    之同法第429條之1第3項規定甚明，並於立法理由闡述「聲
    請再審無論基於何種事由，接觸並瞭解相關卷證資料，與聲
    請再審是否有理由，以及能否開啟再審程序，均至關重要。
    原法並未明文規定聲請權人之卷證資訊獲知權，致生適用上
    之爭議，規範尚有不足，爰增訂本條第3項，俾聲請權人或
    代理人得以聲請再審為理由以及在聲請再審程序中，準用第
    33條之規定，向法院聲請獲知卷證資訊」等情綦詳。
三、經查，聲請人即被告陳禹翔因違反毒品危害防制條例等案件
    ，經臺灣新北地方法院以108年度訴字第711號判決後，被告
    不服提起上訴，本院於109年5月27日，以109年度上訴字第8
    12號判決駁回其上訴確定在案。聲請人聲請付與上開本案之
    卷宗資料，業經敘明係為本案訴訟上主張權利所需，可認係
    為維護其法律上利益，故上開卷宗資料內容有關證人個人資
    訊部分，因與聲請人之訴訟權利主張無關，爰依刑事訴訟法
    第33條第2項之規定予以限制遮隱外，其餘內容並無足以妨
    害另案之偵查或涉及當事人、第三人之隱私或業務秘密等情
    事，依前揭說明，應予准許，爰裁定聲請人於繳納相關費用
    後，准許付與如附表所示之筆錄影本，並依刑事訴訟法第33
    條第5項規定，命聲請人不得就該卷宗資料內容為非正當目
    的之使用。
四、聲請駁回部分：聲請人聲請付與吳旭暉於原審審判筆錄部分
    ，因吳旭輝經原審合法傳喚未到庭，並未就此部分進行調查
    ，已據原判決於理由中敘明，是此部分之聲請顯無理由，應
    予駁回。　　
據上論斷，依刑事訴訟法第33條第2項、第220條，裁定如主文。
中　　華　　民　　國　　110 　年　　12　　月　　28　　日
                  刑事第十四庭  審判長法　官  黃斯偉
                                      法　官  黎惠萍
                                      法　官  許泰誠
以上正本證明與原本無異。
如不服本裁定，應於收受送達後五日內向本院提出抗告狀。
                                      書記官  朱子勻
中　　華　　民　　國　　110 　年　　12　　月　　29　　日
附表
臺灣新北地方檢察署108年度偵字第6347號偵查卷宗：證人吳旭
  暉108年2月15日警詢及偵訊筆錄影本（陳報之個人資訊應予遮
  隱）。
本院109年度上訴字第812號卷證人吳旭輝109年5月6日審判筆錄
  （陳報之個人資訊應予遮隱）。